臺灣桃園地方法院民事判決
110年度訴字第1598號
原      告  廖慧雯  
訴訟代理人  曾昭牟律師
被      告  林禾豐  

訴訟代理人  李育昇律師
上列當事人間請求履行契約事件，於民國110年12月2日言詞辯論
終結，本院判決如下：
    主      文
被告應給付原告新臺幣壹佰伍拾萬元，及自民國一百一十年九月
二日起至清償日止，按週年利率百分之五計算之利息。
訴訟費用由被告負擔。
本判決第一項於原告以新臺幣伍拾萬元為被告供擔保後，得假執
行。但被告以新臺幣壹佰伍拾萬元為原告預供擔保後，得免假執
行。
    事實及理由
一、原告主張：兩造原為伴侶，一同合資購買MIHO預售屋（門牌
    號碼：桃園市○○區○○路○段000 號4 樓，下稱MIHO房地），
    興建完成後兩造即搬入同居，並協議將MIHO房地借名登記於
    訴外人即被告胞妹王語蘋名下。兩造分手後，於民國109 年
    7 月口頭達成協議，由被告給付伊新臺幣（下同）400 萬元
    ，而MIHO房地歸被告所有，且由其負擔剩餘貸款，伊則於同
    年8 月遷出該屋。被告陸續匯款250 萬元予伊後，110 年1 
    月30日竟稱還款250 萬元已足夠，拒絕返還尚欠之150 萬元
    ，綜上，爰依兩造口頭約定之契約法律關係提起本件訴訟，
    並聲明：㈠被告應給付原告150 萬元，及自起訴狀繕本送達
    翌日起至清償日止，按週年利率百分之5 計算之利息。㈡如
    受有利判決，願供擔保請准宣告假執行。
二、被告則以：兩造交往期間除共同出資購買MIHO房地外，亦共
    同購買桃園市○○區○○○路○段000 號9 樓之房地（下稱宏普房
    地）。兩造分手時係約定MIHO房地歸伊所有，宏普房地則歸
    原告所有，兩造應將上開兩筆房地中彼此有出資之部分返還
    對方，非係約定伊單純給付原告400 萬元，亦即伊應將原告
    就MIHO房地之出資返還原告，而原告應將伊就宏普房地之出
    資返還予伊。再者兩造分手時，原告稱其就此房地有出資40
    0 萬元，伊當下未詳細確認即信以為真，方陸續匯款250 萬
    元予原告，然經伊嗣後調閱相關資料，始發現原告實際上僅
    出資約200 萬元，而MIHO房地之頭期款為485 萬元，伊已支
    付358 萬2,368 元，原告至多僅支付126 萬7,632 元。伊已
    匯款250 萬元予原告，原告尚應返還伊123 萬2,368 元。另
    自104 年3 月間至109 年7 月間，伊已陸續轉帳414 萬600
    元予原告用以繳交宏普房地之之貸款，是原告尚應返還伊41
    4 萬600 元，結算後原告尚應給付伊537萬2,968元，伊已返
    還逾原告當初所出資之金額等語，資為抗辯，並聲明：㈠原
    告之訴及假執行之聲請均駁回。㈡若受不利之判決，被告願
    供擔保，請准宣告免為假執行。
三、原告主張兩造原為伴侶，一同合資購買MIHO房地，興建完成
    後兩造即搬入同居，並協議將MIHO房地借名登記於訴外人即
    被告胞妹王語蘋名下，兩造分手後，於109 年7 月口頭達成
    協議，由被告給付其頭期款，MIHO房地歸被告所有，嗣其於
    同年8 月遷出該屋，MIHO房地並歸被告所有，而被告陸續已
    匯款250 萬元予原告等情，業據原告提出兩造LINE對話紀錄
    、中壢分行活期儲蓄存款往來明細等為憑（見本院卷第11至
    25頁），且為兩造所不爭執，堪信屬實。惟原告主張被告尚
    欠150萬元未還，則為被告所否認，並以前詞置辯。經查：
　㈠觀諸兩造LINE對話紀錄及中壢分行活期儲蓄存款往來明細，
    原告於109年9月16日問「當初我們談好的是房子給你，頭款
    400萬還給我，這個部分你想要怎麼處理？」，被告回「我
    答應給妳，但我應該有說等房子賣了吧！」（見本院卷第13
    頁），又被告於109年9月21日匯款100萬元予原告（見本院
    卷第15頁），原告於109年11月17日問「我可以請問300萬什
    麼時候能給我嗎」，被告回答「應該12月吧」（見本院卷第
    17頁），被告復於110年1月26日及同月29日分別匯款100萬
    元、50萬元予原告（見本院卷第19至21頁），原告於110年1
    月30日前某日問「你還有150萬沒給我，你們討論好，給我
    你的計畫吧！我不想一直催你，我覺得很累！我現在身體沒
    辦法承受這些壓力，就這樣」，被告於110年1月30日回答「
    我真的沒辦法給妳了，我和媽大吵，她要我還她買房子的錢
    ，她說我憑什麼賣，永美路的房子她也有權利。我想妳拿了
    250萬走再加一間房，一台車…應該夠了吧！我真沒想到，房
    賣了，還問題一堆。我現在連做生意都無法了！現在我的規
    劃全變了，我也沒有能力再給妳了！SORRY…我也希望能好聚
    好散」（見本院卷第23頁），足見兩造確有約定MIHO房地由
    被告取得，被告則給付400萬元予原告，且迄今已給付250萬
    元予被告。是原告請求被告給付餘款即150萬元（計算式：4
    00萬元-250萬元=150萬元），洵屬有據，應堪可採。
　㈡至被告抗辯兩造係約定由被告給付原告所支付之MIHO房地頭
    期款，而非400萬元等情，惟觀諸兩造上開LINE對話內容，
    係約定被告給付MIHO房地之頭期款400萬元予原告，而非以
    原告實際支付MIHO房地之頭期款作契約之標的，甚者，兩造
    於110年8月19日LINE對話，原告稱「在一起時雙方都有付出
    ，不是什麼都是你的，最後分開時我有談好的協議，協議是
    MIHO給你，你給我400萬」，被告則稱「不要再說我欠妳錢
    ，當時是因為如果不答應給妳400萬妳就不搬走，不是嗎？
    」（見本院卷第163頁），益徵被告有同意給付原告400萬元
    ，作為原告搬離之條件，是被告上開所辯，不足採信。
　㈢又被告抗辯兩造分手後約定共同出資MIHO房地及宏普房地結
    算事宜，宏普房地則歸原告所有，而原告應將伊就宏普房地
    之出資返還予伊等情，惟此部分被告未舉證兩造分手後有另
    行約定宏普房地結算事宜，此部分難為有利被告之認定。
四、末按給付無確定期限者，債務人於債權人得請求給付時，經
    其催告而未為給付，自受催告時起，負遲延責任。其經債權
    人起訴而送達訴狀，或依督促程序送達支付命令，或為其他
    相類之行為者，與催告有同一之效力；遲延之債務，以支付
    金錢為標的者，債權人得請求依法定利率計算之遲延利息；
    應付利息之債務，其利率未經約定，亦無法律可據者，週年
    利率為5%，民法第229 條第2 項、第233 條第1 項前段、第
    203 條分別定有明文。本件係屬給付履行契約之債，自屬無
    確定期限者；又係以支付金錢為標的，則依上揭法律規定，
    原告就被告應給付之金額部分，一併請求自起訴狀繕本送達
    翌日即110年9月2日（見本院卷第39頁）起至清償日止，按
    法定利率即週年利率5%計算之利息，自屬於法有據。
五、綜上所述，原告依兩造口頭約定之契約法律關係，請求被告
    給付150 萬元，及自110年9月2日起至清償日止，按週年利
    率百分之5 計算之利息有理由，應予准許。又本件兩造分別
    陳明願供擔保請准宣告假執行或免為假執行，核無不合，爰
    分別酌定相當擔保金額，予以准許。
六、本件事證已臻明確，兩造其餘攻擊、防禦方法及所提證據，
    經本院審酌後，認與判決之結果不生影響，爰不逐一論述，
    併此敘明。
七、訴訟費用負擔之依據：民事訴訟法第78條。
中    華    民    國   110    年   12   月   28       日
                  民事第一庭    法  官  紀榮泰
正本係照原本作成。
如對本判決上訴，須於判決送達後二十日內向本院提出上訴狀。
如委任律師提起上訴者，應一併繳納上訴審裁判費。
中　　華　　民　　國　　110 　年　　12　　月　　28　　日
                                書記官  郭力瑜